臺灣雲林地方法院刑事判決　　　　　　　 96年度訴字第741號
公　訴　人　臺灣雲林地方法院檢察署檢察官
被　　　告　甲○○
　　　　　　　　　　（另案在臺灣雲林監獄執行中）
上列被告因違反毒品危害防制條例案件，經檢察官提起公訴（96
年度毒偵字第1111號、第1123號），被告於準備程序中就被訴事
實為有罪之陳述，本院合議庭裁定由法官一人進行簡式審判程序
，判決如下：
    主      文
甲○○犯如附表編號一至四所示之施用第一級、第二級毒品罪，
均為累犯，各處如附表編號一至四所示之刑，均減刑如附表編號
一至四所示。應執行有期徒刑壹年。扣案之海洛因零點肆陸公克
沒收銷燬之，另包裝前揭海洛因之空包裝袋壹只沒收之。
    事實及理由
一、犯罪事實：
  (一)甲○○前因施用毒品案件，經臺灣彰化地方法院（下稱彰化
    地院）裁定送強制戒治後，於民國90年6 月11日因停止強制
    戒治付保護管束而出所，至90年12月13日因保護管束期滿未
    經撤銷視為執行完畢。且因連續施用第一級、第二級毒品案
    件，經彰化地院以90年度訴字第96號判決分別判處有期徒刑
    8 月、7 月，應執行有期徒刑1 年確定；又因連續施用第一
    級、第二級毒品案件，經彰化地院以92年度訴字第234 號分
    別判處有期徒刑1 年、9 月，應執行有期徒刑1 年7 月確定
    。其入監接續執行上開案件後，於95年1 月3 日假釋出監付
    保護管束，至95年3 月29日因假釋期滿未經撤銷視為執行完
    畢。
  (二)詎甲○○仍不知悔改，分別基於施用第一級毒品海洛因與第
    二級毒品甲基安非他命之犯意，於附表編號一至四所示之時
    間、地點，以如附表編號一至四所示之方法，施用海洛因及
    甲基安非他命各2 次。嗣經警分別於95年8 月4 日7 時30分
    許及同年9 月8 日22時20分許查獲，依序扣得如附表編號一
    、二及四所示之物。
二、認定犯罪事實所憑證據及理由：
  (一)本案被告甲○○所犯之罪，均係死刑、無期徒刑、最輕本刑
    為3 年以上有期徒刑以外之罪，其於準備程序就前揭被訴事
    實為有罪之陳述，經受命法官告知簡式審判程序之旨，並聽
    取其與公訴人之意見後，本院合議庭裁定由受命法官獨任進
    行簡式審判程序，是本案之證據調查，依刑事訴訟法第 273
    條之2 規定，不受同法第159 條第1 項、第161 條之2 、第
    161 條之3 、第163 條之1 及第164 條至第170 條規定之限
    制，合先敘明。
  (二)上開犯罪事實，業據被告於本院審理中坦承不諱，且被告為
    警查獲後，經警採集其尿液送驗之結果，確呈現嗎啡、可待
    因及甲基安非他命陽性反應，此有彰化縣警察局鹿港分局、
    二林分局委託檢驗尿液代號與真實姓名對照表共2 紙（被告
    代號分別為D-354 、E-205） 、詮昕科技股份有限公司濫用
    藥物尿液檢驗報告共2 紙在卷可稽（詳見臺灣彰化地方法院
    檢察署95年度毒偵字第3156號卷第16頁、95毒偵字第3665號
    偵查卷宗第5 頁至第6 頁、95年度毒偵字第3660號卷第36頁
    、95年度毒偵字第4027號卷第8 頁），且扣案如附表編號一
    所示之物，經送法務部調查局鑑驗之結果，認確實屬海洛因
    無訛，有該局95年9 月2 日調科壹字第09523007650 號鑑定
    書附卷可憑（見上開第3665號偵查卷第3 頁），復有海洛因
    1 包（淨重0.46公克，空包裝袋重0.21公克）扣案可證。另
    扣案如附表編號二、四所示之海洛因及甲基安非他命，業經
    彰化地院以95年度聲字第2390號裁定沒收銷燬，而由臺灣彰
    化地方法院檢察署檢察官執行沒收銷燬；扣案如附表編號四
    所示之電子秤1 臺、包裝袋1 包亦由同署檢察官執行廢棄處
    分在案，以上均有該份裁定書影本、扣押（沒收）物品處分
    命令附卷可參（見本院卷第23頁至第24頁、第29頁及第30頁
    ），足認被告之自白與事實相符，可以採信，被告前述施用
    第一級、第二級毒品之犯行堪以認定。
  (三)被告前因施用毒品案件，經彰化地院裁定送強制戒治後，於
    民國90年6 月11日因停止強制戒治付保護管束而出所，至90
    年12月13日因保護管束期滿未經撤銷視為執行完畢，有臺灣
    高等法院被告前案紀錄表在卷可佐。是被告本件施用第一級
    、第二級毒品之犯行，核屬強制戒治執行完畢後5 年內再犯
    毒品危害防制條例第10條之罪，應依法論科。
三、論罪科刑之理由：
  (一)核被告如附表編號一、二所為，係犯毒品危害防制條例第10
    條第1 項之施用第一級毒品罪；如附表編號三、四所為，係
    犯毒品危害防制條例第10條第2 項之施用第二級毒品罪。被
    告持有第一級毒品、第二級毒品之犯行，則為前述施用之犯
    行所吸收，不另論罪。
  (二)被告施用第一級毒品、第二級毒品之犯行，犯意各別，行為
    互殊，應予分論併罰。
  (三)被告有前述事實欄所記載之前科紀錄，有臺灣高等法院被告
    前案紀錄表在卷可佐，其於有期徒刑執行完畢後5 年內故意
    再犯本件有期徒刑以上之罪，均構成累犯，各應依刑法第47
    條第1 項之規定加重其刑。
  (四)爰審酌被告有多次施用毒品之前科紀錄，竟仍不思悔改，徹
    底袪除施用毒品之惡習，猶再次施用，可知其意志力甚為薄
    弱，殊不可取，惟念及其施用毒品之犯行，在本質上乃屬戕
    害自己身心健康之行為，尚未有嚴重破壞社會秩序或侵害他
    人權益之情形，且能坦承犯行，犯罪後之態度尚佳，又被告
    在本件施用毒品犯行之後另有施用第一級毒品、第二級毒品
    之行為，已經臺灣高等法院臺中分院以96年度上訴字第1257
    號分別判處被告有期徒刑10月、6 月，應執行有期徒刑1 年
    2 月確定，有該份判決書（見本院卷第35頁）及臺灣高等法
    院被告前案紀錄表附卷可稽，本院參酌該案之刑度，認被告
    本件各次施用毒品之犯行既在該案行為之前，即不應逾越該
    案判處之刑度，以免情法失衡等一切情狀，分別量處如附表
    編號一至四所示之刑。
  (五)被告前述犯行之犯罪時間均在96年4 月24日以前，核與中華
    民國96年罪犯減刑條例所定得減刑之要件相符，併依同條例
    第2 條第1 項第3 款、第7 條之規定，諭知其減得之刑如附
    表編號一至四所示。再依同條例第10條第1 項之規定，定其
    應執行之刑。
  (六)扣案之附表編號一所示之海洛因（淨重0.46公克），應依毒
    品危害防制條例第18條第1 項前段之規定沒收銷燬之。包裝
    前揭海洛因之空包裝袋1 只，既經法務部調查局與海洛因分
    開秤重，有前揭鑑定書可證，即非不可與海洛因分離，被告
    將之用於包裹海洛因，具有避免海洛因裸露受潮之功能、係
    被告所有供施用海洛因所用之物，已據被告供明在卷（見前
    述第3156號偵查卷第5 頁），應依刑法第38條第1 項第2 款
    之規定沒收之。至扣案如附表編號二、四所示之物，業經臺
    灣彰化地方法院檢察署檢察官執行沒收銷燬與廢棄完畢，已
    論述如前，爰不另為沒收之諭知，附此敘明。
四、應適用之法律：
    依刑事訴訟法第273 條之1 第1 項、第299 條第1 項前段、
    ，毒品危害防制條例第10條第1 項、第2 項，第18條第1 項
    前段，刑法第11條前段、第47條第1 項、第51條第5 款、第
    38 條 第1 項第2 款，中華民國96年罪犯減刑條例第2 條第
    1 項第3 款、第7 條、第10條第1 項，判決如主文。
本案經檢察官乙○○到庭執行職務。
中　　華　　民　　國　　96　　年　　11　　月　　19　　日
                  刑事第五庭    法  官　王　紹　銘
以上正本證明與原本無異。
如不服本判決，應於判決收受後10日內，向本院提出上訴狀（須
附繕本）。
                                書記官　洪　秀　虹
中　　華　　民　　國　　96　　年　　11　　月　　19　　日
附錄論罪科刑條文全文：
毒品危害防制條例第10條
施用第一級毒品者，處6 月以上5 年以下有期徒刑。
施用第二級毒品者，處3 年以下有期徒刑。
附表：甲○○施用毒品罪刑一覽表
┌──┬────┬────┬──────┬────┬────┬───────┬───────┐
│編號│犯罪時間│犯罪地點│ 犯 罪 事 實│扣案物品│所犯法條│  宣  告  刑  │  減得之刑    │
├──┼────┼────┼──────┼────┼────┼───────┼───────┤
│ 一 │95年8 月│彰化縣溪│以將海洛因粉│海洛因 1│毒品危害│處有期徒刑捌月│減為有期徒刑肆│
│    │3 日17時│湖鎮大溪│末摻入針香菸│包（淨重│防制條例│，扣案之海洛因│月，扣案之海洛│
│    │許      │路2 段10│內點燃吸食其│0.46公克│第10條第│零點肆陸公克沒│因零點肆陸公克│
│    │        │街15號租│煙霧之方式，│，空包裝│1 項之施│收銷燬之，另包│沒收銷燬之，另│
│    │        │屋處內  │施用海洛因1 │袋重0.21│用第一級│裝前揭海洛因之│包裝前揭海洛因│
│    │        │        │次          │公克）  │毒品罪  │空包裝袋壹只沒│之空包裝袋壹只│
│    │        │        │            │        │        │收之。        │沒收之。      │
├──┼────┼────┼──────┼────┼────┼───────┼───────┤
│ 二 │95年9 月│彰化縣福│同上        │海洛因 3│同上    │處有期徒刑玖月│減為有期徒刑肆│
│    │8 日15時│興鄉麥厝│            │包（合計│        │。            │月又拾伍日。  │
│    │許      │村麥厝橋│            │淨重3.6 │        │              │              │
│    │        │旁產業道│            │公克，空│        │              │              │
│    │        │路      │            │包裝袋總│        │              │              │
│    │        │        │            │重1.21公│        │              │              │
│    │        │        │            │克）    │        │              │              │
├──┼────┼────┼──────┼────┼────┼───────┼───────┤
│ 三 │95年8 月│同上    │以將甲基安非│無      │毒品危害│處有期徒刑肆月│減為有期徒刑貳│
│    │4 日為警│        │他命置於玻璃│        │防制條例│。            │月。          │
│    │採尿時起│        │球內點燃後吸│        │第10條第│              │              │
│    │回溯96小│        │食其煙霧之方│        │2 項施用│              │              │
│    │時內之某│        │式，施用甲基│        │第二級毒│              │              │
│    │時（不含│        │安非他命1 次│        │品罪    │              │              │
│    │為警查獲│        │            │        │        │              │              │
│    │後至採尿│        │            │        │        │              │              │
│    │時之時間│        │            │        │        │              │              │
│    │）      │        │            │        │        │              │              │
├──┼────┼────┼──────┼────┼────┼───────┼───────┤
│ 四 │95年9 月│同上    │同上        │甲基安非│同上    │處有期徒刑伍月│減為有期徒刑貳│
│    │8 日15時│        │            │他命1 包│        │。            │月又拾伍日。  │
│    │許      │        │            │（毛重  │        │              │              │
│    │        │        │            │1.2 公克│        │              │              │
│    │        │        │            │）、電子│        │              │              │
│    │        │        │            │秤1 臺及│        │              │              │
│    │        │        │            │包裝袋1 │        │              │              │
│    │        │        │            │包      │        │              │              │
└──┴────┴────┴──────┴────┴────┴───────┴───────┘
